【裁判字號】    97,訴,463
【裁判日期】    970430
【裁判案由】    違反毒品危害防制條例
【裁判全文】
臺灣屏東地方法院刑事判決               97年度訴字第463號
公  訴  人  臺灣屏東地方法院檢察署檢察官
被      告  甲○○
                    （現於臺灣屏東監獄執行中）
上列被告因違反毒品危害防制條例案件，經檢察官提起公訴（97
年度毒偵字第80、99、131 、381 號），被告於準備程序中就被
訴事實為有罪之陳述，經本院合議庭裁定改以簡式審判程序審理
，判決如下：
    主  文
甲○○所犯如附表所示之罪，各處如附表主文欄所示之刑。應執
行有期徒刑年。
    事  實
一、甲○○於(1)民國94年間因竊盜等案件，經本院以94年度簡字
    第260 號判決竊盜罪處有期徒刑4 月、侵占遺失物罪處罰金
    4,500 元確定；(2)又於94年間因施用毒品案件，經本院以94
    年度訴字第302 號判決施用第一級毒品罪處有期徒刑1 年2
    月、施用第二級毒品罪處有期徒刑7 月，應執行有期徒刑1
    年8 月，上訴經臺灣高等法院高雄分院以94年度上訴字第
    946 號判決撤銷上開施用第一級毒品及定應執行刑部分，改
    判施用第一級毒品罪處有期徒刑1 年5 月確定；(3)再於94年
    間因竊盜案件，經本院以94年度簡上字第82號判決判處有期
    徒刑10月確定；上開(2)(3)案，經臺灣高等法院高雄分院以95
    年度聲字第204 號裁定定應執行有期徒刑2 年8 月確定，再
    經同院以95年度聲減字第665 號裁定減為應執行有期徒刑1
    年4 月確定，並與(1)案接續執行，嗣於96年7 月16日因減刑
    而執行完畢出監。
二、甲○○前於民國87年間因施用毒品案件，經臺灣高雄地方法
    院以87年度毒聲字第375 號裁定送觀察、勒戒，因認有繼續
    施用毒品傾向，再經同院以87年度毒聲字第872 號裁定令入
    戒治處所施以強制戒治，於戒治期間再經同院以87年度毒聲
    字第3637號裁定停止戒治，於87年12月2 日出所，復經同院
    以88年度4508號裁定撤銷停止戒治而入所接續執行，嗣於89
    年2 月27日戒治期滿執行完畢，經臺灣高雄地方法院檢察署
    檢察官於90年8 月29日以90年度戒毒偵字第972 號為不起訴
    處分確定。又於90年間因施用毒品案件，經臺灣屏東地方法
    院檢察署檢察官聲請強制戒治並提起公訴，戒治部分，經本
    院以91年度毒聲字第4 號裁定令入戒治處所施以強制戒治，
    又於戒治期間經本院以91年度毒聲字第503 號裁定停止戒治
    ，於91年6 月11日出所，所餘戒治期間交付保護管束，於92
    年1 月2 日保護管束期滿執行完畢；起訴部分，並經本院以
    91年度訴字第75號判決處有期徒刑4 月確定，嗣於92年6 月
    10日執行完畢出監。
三、詎甲○○仍不知戒除毒癮，竟於觀察勒戒、強制戒治執行完
    畢釋放後5 年內，基於施用第一級毒品海洛因之犯意，分別
    於如附表所示之時間、地點，以附表所示之方式施用海洛因
    共4 次，嗣於如附表所示之時間、地點為警查獲，始悉上情
    。
四、案經屏東縣警察局里港分局及屏東分局報告臺灣屏東地方法
    院檢察署檢察官偵查起訴。
    理  由
一、本案被告甲○○所犯為死刑、無刑徒刑或最輕本刑為3 年以
    上有期徒刑以外之罪，其於準備程序中就被訴事實為有罪之
    陳述，經法官告知簡式審判程序之旨，並聽取公訴人之意見
    後，依刑事訴訟法第273 條之1 第1 項規定，裁定由受命法
    官獨任進行簡式審判程序，合先敘明。
二、上開事實，業據被告甲○○於本院審理時坦承不諱，且被告
    分別於96年11月14日、同年11月15日、同年11月16日及同年
    12月25日為警查獲時採尿送驗結果，均呈嗎啡（即海洛因水
    解後之反應）之陽性反應；又被告雖如附表編號1 至3 所示
    連續3 日為警查獲，惟其採尿檢驗結果之嗎啡閾值分別為
    10040ng/ml、21660ng/ml、大於48000ng/ml，有正修科技大
    學超微量研究科技中心96年11月29日R00-0000-000號、同年
    12月13日R00-0000-000號、同年12月7 日R00-0000-000及97
    年1 月9 日R00-0000-000號檢驗報告各1 紙在卷可證，則上
    開3 次採尿檢驗結果之嗎啡閾值均為遞次倍數增高，足徵被
    告第1 、2 次為警查獲採尿後均仍有再次施用海洛因之行為
    至明。上述鑑驗結果，均係檢驗機關本於專業知識及以精密
    儀器或科學檢驗方法所得之結論，自可憑信，足見被告自白
    與事實相符，堪以採信。又被告前於87年間因施用毒品案件
    ，經臺灣高雄地方法院以87年度毒聲字第375 號裁定送觀察
    、勒戒，因認有繼續施用毒品傾向，再經同院以87年度毒聲
    字第872 號裁定令入戒治處所施以強制戒治，於戒治期間再
    經同院以87年度毒聲字第3637號裁定停止戒治，於87年12
    月2 日出所，復經同院以88年度4508號裁定撤銷停止戒治而
    入所接續執行，嗣於89年2 月27日戒治期滿執行完畢，經臺
    灣高雄地方法院檢察署檢察官於90年8 月29日以90年度戒毒
    偵字第972 號為不起訴處分確定。又於90年間因施用毒品案
    件，經臺灣屏東地方法院檢察署檢察官聲請強制戒治並提起
    公訴，戒治部分，經本院以91年度毒聲字第4 號裁定令入戒
    治處所施以強制戒治，又於戒治期間經本院以91年度毒聲字
    第503 號裁定停止戒治，於91年6 月11日出所，所餘戒治期
    間交付保護管束，於92年1 月2 日保護管束期滿執行完畢，
    此有臺灣屏東地方法院檢察署刑案資料查註紀錄表及臺灣高
    等法院被告前案紀錄表各1 份在卷可參。從而，本件事證明
    確，被告經觀察勒戒、強制戒治執行完畢釋放後，5 年內再
    犯本件施用毒品之犯行堪予認定。
三、查海洛因屬毒品危害防制條例第2 條第2 項第1 款所稱之第
    一級毒品，不得持有、施用，被告甲○○竟持以施用，核其
    如附表所為，係犯同條例第10條第1 項之施用第一級毒品罪
    。其施用前持有海洛因之低度行為，應為施用之高度行為所
    吸收，不另論罪。查被告前於(1)94年間因竊盜等案件，經本
    院以94年度簡字第260 號判決竊盜罪處有期徒刑4 月、侵占
    遺失物罪處罰金4,500 元確定；(2)又於94年間因施用毒品案
    件，經本院以94年度訴字第302 號判決施用第一級毒品罪處
    有期徒刑1 年2 月、施用第二級毒品罪處有期徒刑7 月，應
    執行有期徒刑1 年8 月，上訴經臺灣高等法院高雄分院以94
    年度上訴字第946 號判決撤銷上開施用第一級毒品及定應執
    行刑部分，改判施用第一級毒品罪處有期徒刑1 年5 月確定
    ；(3)再於94年間因竊盜案件，經本院以94年度簡上字第82號
    判決判處有期徒刑10月確定；上開(2)(3)案，經臺灣高等法院
    高雄分院以95年度聲字第204 號裁定定應執行有期徒刑2 年
    8 月確定，再經同院以95年度聲減字第665 號裁定減為應執
    行有期徒刑1 年4 月確定，並與(1)案接續執行，嗣於96年7
    月16日因減刑而執行完畢出監，有臺灣屏東地方法院檢察署
    刑案資料查註紀錄表及臺灣高等法院被告前案紀錄表各1 份
    在卷可按，其受有期徒刑之執行完畢後，5 年之內故意再犯
    有期徒刑以上之罪，為累犯，均應依刑法第47條第1 項之規
    定，加重其刑。被告所犯上開4 罪間，犯意各別，行為互殊
    ，應予分論併罰。爰審酌被告素行、教育程度，及被告經觀
    察勒戒、強制戒治、刑事科刑處罰後，仍未能戒除毒癮，顯
    見其無戒毒悔改之意，惟念其施用毒品乃自戕行為，及其施
    用毒品之次數，犯罪後坦認犯行，態度尚稱良好等一切情狀
    ，分別量處如主文所示之刑，並定其應執行刑。
據上論斷，應依刑事訴訟法第273 條之1 第1 項、第299 條第1
項前段，毒品危害防制條例第10條第1 項，刑法第11條前段、第
47條第1 項、第51條第5款，判決如主文。
本案經檢察官顏珮珊到庭執行職務
中    華    民    國    97    年    4     月    30    日
                  刑事第二庭    法  官  陳海寧
以上正本證明與原本無異。
如不服本判決應於收受本判決送達後10日內向本院提出上訴書狀
，其未敘述上訴理由者，並得於提起上訴後10日內向本院補提理
由書狀（均須按他造當事人之人數附繕本）「切勿逕送上級法院
」
中    華    民    國    97    年    5     月    1     日
                                書記官  馮得弟
附表
┌──┬────┬────┬────┬────────────┬─────┐
│編號│施用時間│施用地點│犯罪行為│    查   獲   情   形   │  主  文  │
├──┼────┼────┼────┼────────────┼─────┤
│ 1. │96年11月│在其位於│以海洛因│於96年11月14日13時30分許│甲○○施用│
│    │13日某時│屏東縣九│摻水置入│，在屏東縣九如鄉東寧村東│第一級毒品│
│    │許      │如鄉九明│針筒內以│寧路上，因形跡可疑且涉犯│，累犯，處│
│    │        │街80號之│注射之方│竊盜案件，為警盤查，並徵│有期徒刑拾│
│    │        │住處    │式，施用│其同意採尿送驗後，檢驗結│月。      │
│    │        │        │海洛因1 │果呈嗎啡陽性反應，始悉上│          │
│    │        │        │次      │情。                    │          │
├──┼────┼────┼────┼────────────┼─────┤
│ 2. │96年11月│在上開住│同上    │於96年11月15日17時40分許│甲○○施用│
│    │14日某時│處      │        │，經民眾檢舉後為警在屏東│第一級毒品│
│    │許      │        │        │市○○路617 號大都會網咖│，累犯，處│
│    │        │        │        │店內查獲。              │有期徒刑拾│
│    │        │        │        │                        │月。      │
├──┼────┼────┼────┼────────────┼─────┤
│ 3. │96年11月│在上開住│同上    │於96年11月16日13時許，在│甲○○施用│
│    │15日某時│處      │        │屏東縣里港鄉○○村○○路│第一級毒品│
│    │許      │        │        │鴻益資源回收場前，因形跡│，累犯，處│
│    │        │        │        │可疑，為警盤查，徵其同意│有期徒刑拾│
│    │        │        │        │採尿送驗後，檢驗結果呈嗎│月。      │
│    │        │        │        │啡陽性反應，始悉上情。  │          │
├──┼────┼────┼────┼────────────┼─────┤
│ 4. │96年12月│在上開住│同上    │於96年12月25日14時許，因│甲○○施用│
│    │25日中午│處      │        │涉犯竊盜案件到案說明時，│第一級毒品│
│    │時（於同│        │        │經警盤問，並徵其同意採尿│，累犯，處│
│    │日14時15│        │        │送驗後，檢驗結果呈嗎啡陽│有期徒刑拾│
│    │分為警查│        │        │性反應，始悉上情。      │月。      │
│    │獲前）  │        │        │                        │          │
└──┴────┴────┴────┴────────────┴─────┘
附錄本案論罪科刑法條
毒品危害防制條例第10條
施用第一級毒品者，處 6 月以上 5 年以下有期徒刑。
施用第二級毒品者，處 3 年以下有期徒刑。


司法院資訊處製作；財團法人民間司法改革基金會備份。
